# 企业合并范围-请教版主

提问人：manyoushijie 时间：2015-08-18 18:11:42
请教版主：现在业务遇到一个问题，需要编合并报表，公司关系是这样的：A集团下属B公司、C公司，均为100%控股，B公司持股D公司20%股权，集团公司持股D公司40%股权，少数股东持股40%，现以B公司为主体挂牌，申报期为 2013 、 2014 、 2015 年1-7月份， （ 1 ） 2015 年 6 月份集团公司将持有C公司100%股权转让给B公司，请问B公司 2013 年编制合并报表时就可以把C公司纳入合并范围吗？为什么？ （ 2 ） 6 月份集团公司将D公司40%股权转于B公司，同时B公司收购少数股权，达到100%控制，请问自 2013 年起就可将D公司纳入合并范围吗？为什么？ 如果可以，以上两条处理的依据是什么？

回答人：chenyiwei
这两项交易对B而言都是同一控制下合并，按合并报表和企业合并准则的规定，B的前期合并报表应根据 2015 年内发生的同一控制下合并进行重述。 其中，收购D的少数股东的 40 ％股权应属于与同一控制下企业合并同时完成的收购少数股权交易，其处理原则请参考《瑞华研究 2010 ～ 2014 汇编》之“问题3-2-34”。